【裁判字號】    97,易,542
【裁判日期】    971222
【裁判案由】    竊盜
【裁判全文】
臺灣宜蘭地方法院刑事判決               97年度易字第542號
公  訴  人  臺灣宜蘭地方法院檢察署檢察官
被      告  戊○○
                    （另案在臺灣宜蘭看守所羈押中）
上列被告因竊盜案件，經檢察官提起公訴（97年度偵字第3293號
），本院判決如下：
    主  文
戊○○犯附表所示之竊盜罪4罪，均為累犯，各處如附表宣告刑
欄所示之刑。應執行有期徒刑柒月。
    事  實
一、戊○○前因違反電信法案件，經本院於民國94年1月17日，
    以93年度羅簡字第327號刑事判決判處有期徒刑5月確定；另
    因竊盜案件，經本院於94年6月28日，以94年度簡上字第5號
    刑事判決判處有期徒刑6月確定；另因違反商業會計法案件
    ，經臺灣臺北地方法院於95年7月17日，以95年度重訴字第
    33 號刑事判決判處有期徒刑6月確定，並與上開有期徒刑5
    月、6月經臺灣臺北地方法院以95年度聲字第1204號裁定定
    應執行刑有期徒刑1年3月，於96年2月12日執行完畢出監；
    又因竊盜案件，經本院於96年2月9日，以95年度易字第452
    號刑事判決判處有期徒刑1年6月，再經本院以96年度聲減字
    第80號裁定減刑為有期徒刑9月，於97年1月10日執行完畢出
    監。
二、詎戊○○猶不知悔改，先後基於意圖為自己不法所有之犯意
    ，於附表所示之時間、地點及方法，竊取附表所示被害人甲○○、丁○○、丙○○、乙○○之財物得逞。嗣於97年8月
    25日凌晨1時40分許，戊○○騎乘竊得之車牌號碼RB5-398號
    輕型機車，行經宜蘭縣五結鄉○○○路與新興路口為警查獲
    ，始查獲上情。
三、案經宜蘭縣政府警察局羅東分局報請臺灣宜蘭地方法院檢察
    署檢察官偵查起訴。
    理  由
一、訊據被告戊○○於警、偵訊及本院審理中，對於附表所示竊
    盜犯行均坦承不諱，並據被害人甲○○（參見警卷第4頁97
    年8月25日警訊筆錄）、丁○○（參見警卷第5頁97年8月25
    日警訊筆錄）、丙○○（參見警卷第6頁97年8月25日警訊筆
    錄）、乙○○（參見警卷第7頁97年8月25日警訊筆錄）於警
    訊中證述在卷，復有被害人甲○○、丁○○、丙○○、乙○○出具之贓物認領保管單4紙（警卷第8至11頁）、被竊物品
    及現場照片6幀（警卷第14至16頁）等件在卷可證。綜上所
    述，本件事證明確，被告前開竊盜犯行堪以認定，應依法論
    科。
二、核被告就附表所示之4次竊盜犯行，均係犯刑法第320條第1
    項竊盜罪。被告所犯上開竊盜罪4罪，犯意各別，行為互殊
    ，應予分論併罰。被告於97年8月25日凌晨1時40分許，騎乘
    竊得之車牌號碼RB5-398號輕型機車，行經宜蘭縣五結鄉○○○路與新興路口為警盤查時，主動供承附表所示竊盜犯行
    ，並自願接受裁判，業據證人即查獲警員簡志隆於本院審理
    中證述在卷（參見本院卷第33、34頁97年12月8日審判筆錄
    ），為對未發覺之犯罪自首，均依刑法第62條前段減輕其刑
    。查被告前因違反電信法案件，經本院以93年度羅簡字第
    327號刑事判決判處有期徒刑5月確定，另因竊盜案件，經本
    院以94年度簡上字第5號刑事判決判處有期徒刑6月確定，另
    因違反商業會計法案件，經臺灣臺北地方法院以95年度重訴
    字第33號刑事判決判處有期徒刑6月確定，並與上開有期徒
    刑5月、6月經臺灣臺北地方法院以95年度聲字第1204號裁定
    定應執行刑有期徒刑1年3月，於96年2月12日執行完畢出監
    ，又因竊盜案件，經本院以95年度易字第452號刑事判決判
    處有期徒刑1年6月，再經本院以96年度聲減字第80號裁定減
    刑為有期徒刑9月，於97年1月10日執行完畢出監，有卷附臺
    灣高等法院被告前案紀錄表可按，其受有期徒刑之執行完畢
    ，5年內再犯法定刑有期徒刑以上之上開4罪罪，為累犯，均
    依法加重其刑，被告所犯前開4次竊盜犯行，同時有上開加
    重減輕事由，依刑法第71條第1項規定先加後減之。爰審酌
    被告擅自竊取他人財物，依其犯罪之動機、目的、手段、犯
    罪所生之損害，及犯罪後坦承犯行、態度良好等一切情狀，
    就其所犯上開4罪分別量處如主文所示之刑，及定應執行刑
    ，以示懲儆。
據上論斷，應依刑事訴訟法第299條第1項前段，刑法第320條第
1項、第47條第1項、第62條前段、第51條第5款，刑法施行法第
1條之1第1項、第2項前段，判決如主文。
本案經檢察官郭欣怡到庭執行職務
中    華    民    國    97    年    12    月    22    日
                  刑事第四庭法  官  辜漢忠
以上正本證明與原本無異。
如不服本判決應於收受送達後十日內向本院提出上訴書狀，並應
敘述具體理由；其未敘述上述理由者，應於上訴期間屆滿後二十
日內向本院補提理由書(均須按他造當事人之人數附繕本)「切勿
逕送上級法院」。
                            書記官  許麗汝
中    華    民    國    97    年    12    月    23    日
附表
┌──┬─────┬────┬───┬─────┬──────┬─────┬───────┐
│編號│竊取時間  │竊取地點│被害人│竊取方法  │竊 得 物 品 │所犯法條  │    宣告刑    │
├──┼─────┼────┼───┼─────┼──────┼─────┼───────┤
│ 一 │97年8月25 │宜蘭縣五│甲○○│趁被害人疏│女用紅色內褲│刑法第320 │有期徒刑貳月  │
│    │日凌晨0時 │結鄉五結│      │於注意之際│、女用米黃色│條第1項   │              │
│    │30分許    │路2段106│      │徒手竊取  │內褲各1件   │          │              │
│    │          │巷12號  │      │          │            │          │              │
├──┼─────┼────┼───┼─────┼──────┼─────┼───────┤
│ 二 │97年8月25 │宜蘭縣五│丁○○│以被害人未│車牌號碼ＵＸ│同上      │有期徒刑月  │
│    │日凌晨0時 │結鄉五結│      │拔下之機車│Ｐ-712號輕型│          │              │
│    │40分許    │路2段140│      │鑰匙竊取  │機車1輛     │          │              │
│    │          │號      │      │          │            │          │              │
├──┼─────┼────┼───┼─────┼──────┼─────┼───────┤
│ 三 │97年8月25 │宜蘭縣五│丙○○│同上      │車牌號碼ＳＤ│同上      │有期徒刑月  │
│    │日1時許   │結鄉五結│      │          │Ｖ-981號輕型│          │              │
│    │          │路2段106│      │          │機車1輛     │          │              │
│    │          │巷16號  │      │          │            │          │              │
├──┼─────┼────┼───┼─────┼──────┼─────┼───────┤
│ 四 │97年8月25 │宜蘭縣五│乙○○│以被害人林│車牌號碼ＲＢ│同上      │有期徒刑月  │
│    │日1時15分 │結鄉五結│      │顯宗之機車│5-398號輕型 │          │              │
│    │許        │路2段189│      │鑰匙竊取  │機車1輛     │          │              │
│    │          │號      │      │          │            │          │              │
└──┴─────┴────┴───┴─────┴──────┴─────┴───────┘
附錄本案論罪科刑法條：
刑法第320條第1項
意圖為自己或第三人不法之所有，而竊取他人之動產者，為竊盜
罪，處5年以下有期徒刑、拘役或5百元以下罰金。


司法院資訊處製作；財團法人民間司法改革基金會備份。
